---
title: "Rozmiary diamentów"
date: 2016-08-25
output: html_document
---

```{r setup, include = FALSE}
library(ggplot2)
library(dplyr)

smaller <- diamonds %>% 
  filter(carat <= 2.5)
```

Mamy dane o `r nrow(diamonds)` diamentach. Tylko 
`r nrow(diamonds) - nrow(smaller)` diamentów jest większych niż 2,5 karata. 
Poniżej przedstawiony jest rozkład pozostałych:

```{r, echo = FALSE}
smaller %>% 
  ggplot(aes(carat)) + 
  geom_freqpoly(binwidth = 0.01)
```


Widać że najwiecej jest diamentów o masie 0,4 karata.
Potem następne w kolejności są diamenty o masie 1 karata.
Potem o masie 1,5 karata. Potem o masie 2 karatów.
Liczebność diamentów maleje gdy masa diamentów rośnie.

```{r, echo = FALSE}
knitr::opts_chunk$set(
  echo = FALSE
)
```

```{r cache=FALSE}
knitr::read_chunk('obliczenia.R')
```


Sekcja 1

```{r sekcja-1}
```


Sekcja 2
```{r sekcja-2}
```

Ładnie sformatowany tekst
```{r}
comma <- function(x) format(x, digits = 2, big.mark = ",")
```
Wczoraj widzialem na niebie `r comma(123123)` gwiazd. Nasz zbiór ma `r comma(9999)` obserwacji.

Mamy dane o `r comma(nrow(diamonds))` diamentach. Tylko `r comma(nrow(diamonds) - nrow(smaller))` diamentów jest większych niż 2,5 karata.


```{r a,cache = TRUE}
lubridate::now()
```


```{r b,cache = TRUE,dependson = "a"}
lubridate::now()
```

```{r c,cache = TRUE,dependson = "a"}
lubridate::now()
```

```{r d,cache = TRUE,dependson = "b",dependson = "c"}
lubridate::now()
```
Dobrze zrozumiałem to zagadnienie :)